【裁判字號】    92,訴,241
【裁判日期】    920915
【裁判案由】    偽造文書等
【裁判全文】
臺灣雲林地方法院刑事判決                          九十二年度訴字第二四一號
    公 訴 人  臺灣雲林地方法院檢察署檢察官
    被    告  甲○○
右列被告因偽造文書等案件，經檢察官提起公訴（九十一年度偵字第九一九號），本
院判決如左：
    主  文
甲○○無罪。
    理  由
一、公訴意旨略以：被告甲○○基於意圖為自己不法所有之概括犯意，於民國（下同
    ）九十年七月二十七日晚上八時至同年月二十八日上午七時間某時，在嘉義縣大
    林鎮○○街五十二號附近，竊取丁○○置於ＯＰ–七二二九號自用小客車內之汽
    車駕照、行車執照、提款卡各一枚、支票一張（柯月秀所簽發面額新台幣一十萬
    元）、汽車音響一台、現金新台幣（下同）五百元、客戶簽帳簿一本等物。又於
    九十年九月二十六日下午三時許，在嘉義縣大林鎮慈濟醫院急診室前停車場，竊
    取乙○○所有之ＲＫ–０九０九號自用小客車一部，該自用小客車內置有乙○○
    所有之身分證、汽車駕照各一枚及乙○○之妻丙○○所有之身分證、汽車駕照各
    一枚等物，甲○○於竊得乙○○之身分證後，遂偽刻乙○○之印章，並以乙○○
    之名義填具資料、蓋用偽刻之乙○○印章，分別向華南商業銀行、華僑銀行、中
    國信託商業銀行及國際綜合證券股份有限公司申請開戶。嗣於九十年十二月十一
    日下午八時二十五分許，在嘉義縣梅山鄉龍眼村一五一線之一楓櫃門產業道路為
    警查獲，並在甲○○所駕駛之自用小客車查獲乙○○失竊之身分證、汽車駕照各
    一枚、丙○○失竊之身分證、汽車駕照各一枚、偽刻之「乙○○」印章一枚、戶
    名「乙○○」之華南商業銀行存摺、華僑銀行存摺、中國信託商業銀行存摺及國
    際綜合證券股份有限公司存摺各一本，因而認被告涉犯刑法第三百二十條第一項
    之竊盜、第二百十七條第一項之偽造印章印文及第二百十條偽造私文書等罪嫌。
二、按犯罪事實應依證據認定之，無證據不得推定其犯罪事實；又不能証明被告犯罪
    者，應諭知無罪之判決，刑事訴訟法第一百五十四條及第三百零一條第一項分別
    定有明文。又認定事實所憑之證據，無論直接證據或間接證據，其為訴訟上之證
    明者，須於通常一般人，均不致有所懷疑，而得確信其為真實之程度者，始得據
    為有罪認定（最高法院七十六年台上字第四九八六號判例意旨參照）。
三、公訴人認被告涉犯上開罪嫌，無非係以被害人丁○○、乙○○、丙○○等人在警
    詢中之指訴，與上開查獲扣案之物品及被告在偵查中關於上開查扣物品來源之辯
    解不可採，為主要論據。然為被告所否認，並辯稱：支票是其朋友何明文向其購
    買茶葉所交付，上開查獲之扣案物品則是何明文遺留在被告的車上的，何明文的
    手機號碼是0000000000號，住在台北市景美區一帶、六十四年次等語
    。經查：
（一）被害人丁○○、乙○○、丙○○等人分別於上開時地，各失竊如前揭所示之物
      品；且被告曾於九十年九月六日持被害人丁○○上開遭竊之支票一紙向賴水益
      借錢，並於上開時地在被告所駕駛之自小客車內查獲被害人乙○○、丙○○二
      人遭竊之國民身分證、汽車駕照各一枚、與偽刻之「乙○○」印章一枚及戶名
      「乙○○」之上開存摺四本等情，為被告所不爭執，且有被害人丁○○、乙○○、丙○○及證人柯月秀、賴水益在警詢中指證筆錄可參，並有上開支票暨退
      票理由單各一紙附嘉義市警察局第一分局警卷、乙○○、丙○○之國民身分證
      、汽車駕照影本各一紙、及贓物領據一張附嘉義縣警察局竹崎分局警卷可稽，
      復有偽刻之「乙○○」印章一枚、存摺四本扣案可資佐證，堪信屬實。
（二）且經檢察官於偵查中查詢法務部戶役政連結作業系統結果，並無符合上開被告
      所辯「何明文」者之基本資料，有上開作業系統個人基本資料二紙附偵查卷可
      參；又被告所提供「何明文」之電話號碼0000000000號係空號乙節
      ，亦經檢察官向中華電信股份有限公司中區電信分公司函查屬實，有該公司傳
      真資料二紙附偵查卷可按，故被告前揭所辯，難認屬實，雖足認定。
（三）然依上開事證，僅能認定被害人丁○○、乙○○等人於前揭時地遭竊上開物品
      ，及被告持有上開被害人所遭竊之部分贓物及偽刻之「乙○○」印章、帳戶存
      摺，並無證據足以證明確由被告竊取或偽造印章及私文書等之犯罪事實。
（四）且經公訴檢察官聲請向上開銀行、證券公司調取上開乙○○遭冒名開立之帳戶
      開戶資料與被告當庭書寫之字跡比對結果，二者字跡並不相符，有上開銀行、
      證券公司函附之各該開戶資料及被告當庭書寫之字跡附卷可參，尚難認上開扣
      案之帳戶係由被告冒名申請開立。
四、綜上所述，被告關於其持有上開贓證物來源之辯解，雖無可採；然亦乏積極之証
    據足以證明被告確有竊盜及偽造文書之犯罪事實，依前揭規定意旨，自應為被告
    無罪之判決。至於被告是否另犯收受贓物罪名，因與本案起訴之犯罪事實不屬於
    同一之社會事實，依不告不理之原則，本院礙難審理，應由檢察官另行依法偵辦
    ，併此敘明。
五、據上論斷，應依刑事訴訟法第三百零一條第一項，判決如主文。
本案經檢察官戊○○到庭執行職務。
中      華      民      國  九十二    年      九      月     十五     日
                                        臺灣雲林地方法院刑事第三庭
                                            法  官  黃  一  馨
右正本證明與原本無異。
如不服本判決，應於判決送達後十日內向本院提出上訴狀( 應附繕本 )。
                                            書記官  洪  秀  虹
中      華      民      國    九十二    年      九      月     十五     日


司法院資訊處製作；財團法人民間司法改革基金會備份。
